臺灣新竹地方法院宣示判決筆錄　　　　　 96年度訴字第401號
公　訴　人　臺灣新竹地方法院檢察署檢察官
被　　　告　甲○○
指定辯護人　郭杞堂律師
上列被告因違反毒品危害防制條例案件，檢察官提起公訴（96年
度毒偵字第739號）後，聲請改依協商程序而為判決，本院於中
華民國96年6月29日下午5時，在本院刑事第七法庭宣示判決，出
席職員如下：
　　　　　　　　審判長法　官　劉兆菊
法官起立朗讀判決主文、犯罪事實要旨、處罰條文，及告以上訴
限制、期間並提出上訴狀之法院，且諭知記載其內容：
一、主  文：
    甲○○施用第一級毒品，累犯，處有期徒刑壹年貳月，扣案
    之第一級毒品海洛因貳包（合計淨重零點壹柒公克，空包裝
    總重零點肆參公克），均沒收銷燬之；又施用第二級毒品，
    累犯，處有期徒刑拾月。應執行有期徒刑壹年拾月，扣案之
    第一級毒品海洛因貳包（合計淨重零點壹柒公克，空包裝總
    重零點肆參公克），均沒收銷燬之。
二、犯罪事實要旨：
（一）甲○○前於87年間，因施用毒品案件，經本院於87年9月
      18日以87年度毒聲字第658號刑事裁定送觀察、勒戒後，
      認無繼續施用毒品之傾向，於87年10月13日停止觀察、勒
      戒出所視同執行完畢，並經臺灣新竹地方法院檢察署檢察
      官於87年10月13日以87年度偵字第6475號為不起訴處分確
      定；又於88年間，因2犯施用毒品案件，經本院於88年5
      月7日以88年度毒聲字第871號刑事裁定送觀察、勒戒後，
      認有繼續施用毒品之傾向，再經本院於88年8月27日以88
      年度毒聲字第1669號刑事裁定令入戒治處所施以強制戒治
      ，嗣經本院於89年2月15日以89年度毒聲字第468號刑事裁
      定停止戒治出所付保護管束，而於89年8月14日保護管束
      期滿，未經撤銷視同執行完畢；刑責部分則經本院於88年
      8月26日以88年度竹北簡字第255號刑事判決判處有期徒刑
      6月確定，另經本院於89年9月29日以89年度聲字第915號
      刑事裁定免其刑之執行；又於90年間，復因施用第二級毒
      品甲基安非他命案件，經本院於90年6月30日以90年度毒
      聲字第1083號刑事裁定令入戒治處所施以強制戒治，刑責
      部分則經本院於90年9月28日以90年度易字第657號刑事判
      決判處有期徒刑8月確定；嗣被告甲○○於上開強制戒治
      處遇期滿3月，成績經評定為合格後，經本院於91年1月16
      日以91年度毒聲字第60號刑事裁定停止戒治出所付保護管
      束，而於保護管束期間（保護管束期間自91年1月30日起
      至91年6月29日止）內，復因犯連續施用第一級毒品、施
      用第二級毒品等案件，再經本院於91年4月11日以91年度
      毒聲字第411號刑事裁定撤銷其保護管束令入戒治處所繼
      續施以強制戒治，甫於91年9月25日戒治期滿出所執行完
      畢；刑責部分則經本院於91年11月15日以91年度訴字第65
      2號刑事判決就被告甲○○連續施用第一級毒品部分判處
      有期徒刑1年，施用第二級毒品部分判處有期徒刑8月，應
      執行有期徒刑1年6月確定，經前後案接續執行，於93 年7
      月6日假釋出獄，假釋期間併付保護管束，至93年12月5日
      期滿視為執行完畢。復於93年間因施用毒品案件，經本院
      於93年12月27日以93年度訴字第397號判決判處應執行有
      期徒刑1年8月確定，並於95年11月25日因縮刑期滿執行完
      畢。
（二）詎其仍不知悔改，復基於施用第1級毒品海洛因及第2級毒
      品安非他命之犯意，於96年5月1日9時許，在新竹縣關西
      鎮○○路上某不詳地點，以將海洛因置於香菸內點燃之方
      式，施用第1級毒品海洛因1次；另於96年4月29日某不詳
      時間，亦在新竹縣關西鎮○○路之某不詳處所之卡車上，
      以將第二級毒品甲基安非他命置於錫箔紙上，燒烤後吸取
      其煙之方式，非法施用第二級毒品甲基安非他命1次。嗣
      於96年5月1日10時35分許，在新竹縣關西鎮○○路前，因
      行跡可疑為警攔檢盤查查獲，並扣得其所有之第一級毒品
      海洛因2 包（合計淨重0.17公克，空包裝總重0.43公克）
      ，始悉上情。
（三）案經新竹縣警察局新埔分局報告臺灣新竹地方法院檢察署
      檢察官偵查起訴後，經檢察官聲請認罪協商判決。
三、證據清單：
（一）被告甲○○於警詢、偵查中之供述及本院準備、認罪協商
      程序時均坦承不諱，其稱：伊於96年5月1日上午9 時許，
      在新竹縣關西鎮○○○路上，以將第一級毒品海洛因摻在
      香菸內吸食之方式，非法施用第一級毒品海洛因1 次；另
      於96年4 月29日某不詳時間，亦在位於新竹縣關西鎮○○
      ○路之卡車上，以將第二級毒品甲基安非他命置於錫箔紙
      上，燒烤後吸取其煙之方式，非法施用第二級毒品甲基安
      非他命1次；且為警於96年5月1日上午10時35分許所查扣
      之第一級毒品海洛因2包（合計淨重0.17公克，空包裝總
      重0.43公克）均係伊所有之物等語（見偵查卷第7、8、22
      、頁，本院卷第18、19、28至30頁）。
（二）詮昕科技股份有限公司96年5 月10日濫用藥物尿液檢驗報
      告（編號：00000000）暨新竹縣警察局尿液送驗受檢人真
      實姓名代號對照表影本各1 份（見偵查卷第26、27頁）在
      卷足參：對於被告甲○○於96年5月1日在警局採尿（尿液
      編號：096054），經送詮昕科技股份有限公司以氣相層析
      質譜分析法檢驗結果，確呈可待因、嗎啡陽性反應，其濃
      度分別為989 ng/ml、7128ng/ml，分別逾閾值濃度（均為
      300ng/ml）3 倍、23倍有餘；及呈安非他命、甲基安非他
      命陽性反應，其濃度分別為4260 ng/ml、22041ng/ml，分
      別逾閾值濃度（均為500ng/ml）8 倍、44倍有餘，是被告
      甲○○分別於96年5月1日上午9時許及於96年4月29日某不
      詳時間，應有非法施用第一級毒品海洛因及第二級毒品甲
      基安非他命各1 次之犯行，且核與其於警詢、偵查及本院
      準備、協商程序中所為之供述相符。
（三）扣案之第一級毒品海洛因2包（管制編號：000000000，保
      管字號：96年度白保管字第138 號，扣押物品清單見偵查
      卷第33頁）。
（四）法務部調查局96年5月28日調科壹字第09623046960號鑑定
      書1份（見偵查卷第37之1頁）附卷足參。鑑定結果為：送
      驗檢品2 包均含第一級第6 項毒品海洛因成分，合計淨重
      0.17公克，空包裝總重0.43公克等情。
（五）查扣物品相關照片4張等（見偵查卷第12、13頁）。
（六）被告甲○○前於87年間，因施用毒品案件，經本院於87年
      9月18日以87年度毒聲字第658號刑事裁定送觀察、勒戒後
      ，認無繼續施用毒品之傾向，於87年10月13日停止觀察、
      勒戒出所視同執行完畢，並經臺灣新竹地方法院檢察署檢
      察官於87年10月13日以87年度偵字第6475號為不起訴處分
      確定；又於88年間，因2犯施用毒品案件，經本院於88年5
      月7日以88年度毒聲字第871號刑事裁定送觀察、勒戒後，
      認有繼續施用毒品之傾向，再經本院於88年8 月27日以88
      年度毒聲字第1669號刑事裁定令入戒治處所施以強制戒治
      ，嗣經本院於89年2月15日以89年度毒聲字第468號刑事裁
      定停止戒治出所付保護管束，而於89年8 月14日保護管束
      期滿，未經撤銷視同執行完畢；刑責部分則經本院於88年
      8月26日以88年度竹北簡字第255號刑事判決判處有期徒刑
      6月確定，另經本院於89年9月29日以89年度聲字第915 號
      刑事裁定免其刑之執行；又於90年間，復因施用第二級毒
      品甲基安非他命案件，經本院於90年6 月30日以90年度毒
      聲字第1083號刑事裁定令入戒治處所施以強制戒治，刑責
      部分則經本院於90年9月28日以90年度易字第657號刑事判
      決判處有期徒刑8 月確定；嗣被告甲○○於上開強制戒治
      處遇期滿3月，成績經評定為合格後，經本院於91年1月16
      日以91年度毒聲字第60號刑事裁定停止戒治出所付保護管
      束，而於保護管束期間（保護管束期間自91年1 月30日起
      至91年6 月29日止）內，復因犯連續施用第一級毒品、施
      用第二級毒品等案件，再經本院於91年4 月11日以91年度
      毒聲字第411 號刑事裁定撤銷其保護管束令入戒治處所繼
      續施以強制戒治，甫於91年9 月25日戒治期滿出所執行完
      畢；刑責部分則經本院於91年11月15日以91年度訴字第65
      2 號刑事判決就被告甲○○連續施用第一級毒品部分判處
      有期徒刑1年，施用第二級毒品部分判處有期徒刑8月，應
      執行有期徒刑1年6月確定等情，有臺灣高等法院被告前案
      紀錄表1份附卷足資參佐。其於前開強制戒治執行完畢後5
      年內，再犯本件施用毒品之犯行，依毒品危害防制條例第
      23條第2項規定，本院自應予以審理。
四、處罰條文：
    毒品危害防制條例第10條第1項、第2項、第18條第1項前段
    、刑法第11條、第47條第1項、第51條第5款。
五、協商判決除有刑事訴訟法第455條之4第1項第1款於本訊問程
    序終結前，被告撤銷協商合意或檢察官撤回協商聲請者；第
    2款被告協商之意思非出於自由意志者；第4款被告所犯之罪
    非第455條之2第1項所定得以協商判決者；第6款被告有其他
    較重之裁判上一罪之犯罪事實者；第7款法院認應諭知免刑
    或免訴、不受理者情形之一，及違反同條第2項「法院應於
    協商合意範圍內為判決；法院為協商判決所科之刑，以宣告
    緩刑或二年以下有期徒刑、拘役或罰金為限」之規定者外，
    檢察官與被告均不得上訴。
六、如有前項得上訴之情形，得自收受宣示判決筆錄送達之日起
    10日內，向本院提出上訴書狀，上訴於第二審法院。
中　　華　　民　　國　　96　　年　　6 　　月　　29　　日
                    刑事第四庭     書  記  官  蕭汝芳
                                   審判長法官  劉兆菊
以上筆錄正本係照原本作成。
中　　華　　民　　國　　96　　年　　6 　　月　　29　　日
                                   書  記  官  蕭汝芳
附錄本案論罪科刑法條全文：
毒品危害防制條例第10條
施用第一級毒品者，處六月以上五年以下有期徒刑。
施用第二級毒品者，處三年以下有期徒刑。
